KONTAK







082111834946

sahrul.unas@gmail.com

@sahrulrasyid

Balekambang, Kramat Jati Jakarta Timur

15 November 1998 | Islam | Belum Menikah

SAHRUL RASYID



https://sahrulrasyid98.github.io



PROFIL

Seorang lulusan jurusan Sistem Informasi Universitas Nasional yang memiliki ambisi tinggi dalam menyelesaikan pekerjaan dan mencapai target serta memiliki kemampuan beradaptasi yang tinggi. Berpengalaman menjadi Asisten Laboratorium yang memiliki tugas selayaknya IT Support selama dua tahun serta beberapa pengalaman organisasi lainnya. Dengan kemauan belajar hal-hal baru yang tinggi, kesenangan bekerjasama dalam suatu tim dan terbiasa terhadap waktu kerja yang cepat, saya siap bergabung menerima berbagai tantangan baru yang mengembangkan kemampuan saya.

PENDIDIKAN

S1 – SISTEM INFORMASI | 2016 - 2020

UNIVERSITAS NASIONAL. DKI JAKARTA

Saya berkuliah di Universitas Nasional dengan mengambil jurusan Sistem Informasi dan lulus dalam 3.5 tahun serta mendapatkan predikat cum laude dengan IPK 3.60/4.00

Tesis: "Sistem Pengajuan Beban Tugas Dosen Berbasis Website"

PENGALAMAN KERJA

ASSISTANT LABORATORIUM | 2017 - 2019

UNIVERSITAS NASIONAL. DKI JAKARTA

Saya berkerja secara part time di laboratorium jaringan komputer Universitas Nasional dengan tugas layaknya seorang IT Support seperti:

- Maintenance Hardware dan Software.
- Melakukan pendataan kelengkapan laboratorium.
- Membantu mahasiswa atau dosen dalam kegiatan pembelajaran.
- Maintenance jaringan LAN atau Internet pada laboratorium.

KEMAMPUAN

HTML	90%	Microsoft Word	90%
CSS	90%	Microsoft Excel	80%
PHP	75%	Power Point	70%
JAVA SCRIPT	80%	Adobe Photoshor	90%
JAVA	70%	Adobe XD	90%
MYSQL	90%	Android Studio	70%
REST API	70%	Inggris	Pasif
JSON	70%	Indonesia	Aktif

SUKARELAWAN

Workshop Design Graphic Ai | Sekretaris | 2018

Menjadi sekretaris dalam kegiatan workshop Design Graphic Adobe Illustrator oleh Dumet School dengan tugas membuat rencana kegiatan, sura-surat perizinan yang berkaitan dengan workshop tersebut dan jurnal hasil kegiatan yang telah dilaksanakan.

ORGANISASI

HIMPUNAN MAHASISWA SISTEM INFORMASI

Anggota | 2018 - 2019

Menjadi anggota himpunan dalam devisi multimedia yang memiliki tugas membuat poster, membuat konten instagram, website dan dokumentasi kegiatan.

Gift For The Orphan (GFTO)

Anggota | 2017 - 2019

Menjadi anggota dalam organisasi kemanusiaan dengan tujuan menghibur juga melayani anak yatim dan duafa.

SERTIFIKAT

Microsoft Technology Associate (MTA)

Software Development Fundamentals, Microsoft may 2019

Badan Nasional Sertifikasi Profesi (BNSP)

Software Development (Programmer), September 2019

Skydu Academy

Fundamental Back-end Development, Januari 2021





